【裁判字號】    88,易,1454
【裁判日期】    890424
【裁判案由】    妨害公務等
【裁判全文】
臺灣士林地方法院刑事判決                        八十八年度易字第一四五四號
    公  訴  人  臺灣士林地方法院檢察署檢察官
    被      告  乙○○
    選任辯護人  趙培宏
右列被告因妨害公務等案件，經檢察官提起公訴 (八十八年度偵字第九六四六號)，
本院判決如左：
    主  文
乙○○對於公務員依法執行職務時施強暴，處拘役伍拾日，如易科罰金以參佰元折算
壹日。
乙○○被訴傷害、毀損部分均不受理。
    事  實
一、乙○○於民國八十八年九月十五日凌晨二時十五分許，因酒後在台北市○○街八
    巷口與丙○○等發生爭執，經報警後由台北市政府警察局士林分局芝山岩派出所
    員警甲○○逮捕後至派出所詢問，乙○○於員警依法執行職務製作筆錄之際，竟
    踢員警甲○○下體，並大聲喧擾毀損所內桌椅，以此方式施強暴。
二、案經丙○○、丁○○訴由臺北市政府警察局士林分局報請臺灣士林地方法院檢察
    署檢察官偵查起訴。
    理  由
壹、有罪部分：
一、訊據被告乙○○坦承右揭事實不諱，核與目擊證人甲○○於本院證稱情節相符，
    復有被告施暴後之現場照片四幀在卷可稽，事證明確，被告犯行應堪認定。
二、核被告所為，係犯刑法第一百三十五條第一項之罪。爰審酌被告犯罪之動機、手
    段，犯罪時因飲酒所致、犯罪所生之損害，及犯罪後態度等一切情狀，量處如主
    文所示之刑，並諭知易科罰金之折算標準。
貳、不受理部分：
一、公訴意旨略以：被告酒後於民國八十八年九月十五日凌晨二時十五分許，在台北
    市○○街八巷十八號前，因故毀損告訴人丙○○所有車號ＥＯ－ＯＯＯ七號自用
    小客車之後照鏡，及附近住家之玻璃、花盆、花架，因丁○○發現前往勸阻，被
    告因不滿告訴人丁○○之勸阻，遂出於傷害之故意，毆打告訴人二人，致告訴人
    丙○○受有右手小指指掌關節處裂傷、大拇指擦傷等身體傷害，告訴人丁○○受
    有右手肘裂傷併皮下異物及傷口周圍擦傷、右手肘後側線狀擦傷等身體傷害，因
    認被告涉有傷害、毀損罪嫌。
二、按告訴乃論之罪，告訴人於第一審辯論終結前得撤回其告訴，又告訴經撤回者，
    應諭知不受理之判決，刑事訴訟法第二百三十八條第一項、第三百零三條第三款
    分別定有明文。
三、查本件告訴人丙○○、丁○○告訴被告傷害、毀損案件，起訴書認係觸犯刑法第
    二百七十七條第一項傷害罪及同法第三百五十四條之毀損罪，依同法第二百八十
    七條、第三百五十六規定，均須告訴乃論。茲據告訴人丙○○、丁○○撤回告訴
    ，依照首開說明，本件傷害、毀損部分爰不經言詞辯論，逕為諭知不受理之論知
    。
據上論斷，應依到事訴訟法第二百九十九條第一項前段、第三百零三條第三款、第三
百零七條，刑法第一百三十五條第一項、第四十一條，罰金罰鍰提高標準條例第一條
前段、第二條，判決如主文。
中      華      民      國      八十九      年    四    月    二十四    日
                                      臺灣士林地方法院刑事第二庭
                                          法  官  王  梅  英
右正本證明與原本無異
如不服本判決，應於送達後十日內，向本院提出上訴狀
                                          書記官  廖  春  玉
中      華      民      國      八十九      年    四    月    二十六    日
附錄本案論罪科刑法條全文。
刑法第一百三十五條第一項：
對於公務員依法執行職務時，施強暴脅迫者，處三年以下有期徒刑、拘役或三百元以
下罰金。


司法院資訊處製作；財團法人民間司法改革基金會備份。
